【裁判字號】    90,訴,345
【裁判日期】    900719
【裁判案由】    偽造文書等
【裁判全文】
臺灣彰化地方法院刑事判決                            九十年度訴字第三四五號
    公  訴  人  臺灣彰化地方法院檢察署檢察官
    被      告  乙○○
右列被告因偽造文書等案件，經檢察官提起公訴（八十八年度偵字第一一三０六號）
，本院判決如左：
    主  文
乙○○攜帶兇器，毀越安全設備，竊盜，處有期徒刑壹年；又行使偽造私文書，足以
生損害於他人，處有期徒刑肆月。應執行有期徒刑壹年貳月。
扣案之偽造轉讓書上「楊建成」之署押沒收。
    事  實
一、乙○○意圖為自己不法之所有，於民國八十八年十二月初某日，在彰化縣大村鄉
    擺塘村擺塘巷十六之十一號甲○○所有之工廠，持客觀上足對人生命、身體產生
    危害之兇器即不詳器械破壞工廠安全備鐵捲門及鐵窗後，竊取甲○○所有之如附
    表所示之物品，得手後，因所竊得之物品體積龐大，乃分二次找丙○○（另案移
    由臺灣嘉義地方法院檢察署偵辦）以每次新台幣（下同）一萬六、七千元之代價
    協助搬運上開所竊得之贓物。後乙○○獲悉警察查訪該案件，即於八十八年十二
    月初某日，至丙○○所位於彰化縣花壇鄉○○路五十一之三號之住處，要求丙○○出具內容係可證明前開物品係由乙○○向他人所購得之不實轉讓書以避查緝，
    丙○○即同意其之映求，其二人共同基於犯意之聯絡，由丙○○於該時、地，偽
    造楊建成名義為出賣人，並偽簽楊建成之署押，內容「茲因本人楊建成賣讓於茲
    鑫工業乙○○白鐵廢料985kg，每kg以16元成，廢機械總數以８萬元整交，因茲
    鑫工業乙○○恐有顧忌，所以立下此證，依為憑據」之轉讓書乙紙交給乙○○。
    。而乙○○除為警於八十八十二月六日十七時二十分許，在彰化縣彰化市○○路
    三二九巷一之四號住處查獲如附表所示之物外，並於八十八年十二月七月下午十
    六時三十分許至十七時三十五分許間，在彰化縣警察局員林分局第三組訊中，向
    偵訊之員警提出該偽造之轉讓書行使，以求脫免刑責，足生損害於楊建成。
二、案經被害人甲○○訴由彰化縣警察局員林分局報告臺灣彰化地方法院檢察署檢察
    官偵查起訴。
    理  由
一、訊據被告乙○○矢口否認涉有前開竊盜及偽造文書之犯行，並辯稱：扣案之物品
    確係以丙○○所購買，且其亦無映求丙○○出具不實之轉讓書以供脫免刑責云云
    。惟查：右揭扣案之贓證物品係由被告乙○○委託丙○○搬運至其住處，並要求
    丙○○偽造轉讓書等情，除據丙○○於警訊中供明外，此外於偵訊及本院審理中
    ，被告與丙○○當庭對質，丙○○均堅指不移，而參之丙○○為要指證被告乙○○確涉有前開犯行，並自承渠為搬運上開贓證物，尚自行竊取車號ＰＵ─２２６
    ５號自小貨車乙輛之犯行，而遭移送偵辦等情，是丙○○所供，當堪為真實。另
    被告乙○○於警訊中供稱為脫罪卸責，竟向警員謊稱無法連絡楊建成，伊與楊建
    成沒有關係，僅見過二次面云云。然經證人即被告與乙○○之友人陳淑貞於偵訊
    時明白證稱乙○○有去伊住處找丙○○喝二、三次酒等語。足徵被告為求脫罪，
    所供均不實在，此外，復有偽造之轉讓書一紙、贓物認領保管單一紙、失竊現場
    照片影本及查獲現場照片原本各十六幀附卷可稽。是綜上，足見被告所辯，委不
    足取。本案事證明確，被告之犯行，洵堪認定。
二、按被告持以破壞鐵捲門、鐵窗之不詳器械，依常理，必係堅逾鐵條之器械，足對
    人生命、身體產生危害，堪稱為兇器不言可喻，又工廠之鐵捲門、鐵窗均有防間
    之功能，屬安全設備至明。是核被告所為，係犯刑法第三百二十一條第一項第二
    款、第三款之攜帶兇器，毀越安全設備，竊盜罪及刑法第二百十六條、第二百十
    條之行使偽造私文書罪。而被告與丙○○間，就前開偽造文書之行為，有犯意連
    絡及行為分擔，為共同正犯。是被告所涉偽造署押之階段行為，為偽造私文書之
    行為所吸收，偽造私文書之低度行為，亦為其進而行使之高度行為所吸收，均不
    另論罪，併予敘明。其所犯上開二罪間，犯意各別，罪名互異，應分論併罰。爰
    審酌被告犯罪之動機、目的、手段、所生危害及犯罪後坦承犯行之態度等一切情
    狀，量處如主文所示之刑，並定其應執行之刑，以示懲儆。扣案之偽造轉讓書上
    「楊建成」之署押，依刑法第二百十九條規定宣告沒收。至被告實施本件竊盜之
    工具，既未扣案，又無證據證明係違禁物，且為免日後執行之困難，故不為沒收
    之諭知，附此說明。
據上論斷，應依刑事訴訟法第二百九十九條第一項前段，刑法第二百十六條、二百十
條、第三百二十一條第一項第二款、第三款、第五十一條第五款、第二百十九條，判
決如主文。
本案經檢察官古慧珍到庭執行職務。
中      華      民      國      九  十    年    七      月    十九      日
                                  臺灣彰化地方法院刑事第三庭
                                      法      官  洪  志  賢
右正本證明與原本無異。
如不服本判決，應於判決送達後十日內，向本院提出上訴狀（須附繕本）。
告訴人或被害人對於判決如有不服具備理由請求檢察官上訴者，其上訴期間之計算係
以檢察官收受判決正本之日期為準。
                                      法院書記官  洪  年  慶
中      華      民      國      九  十    年    七      月   二十六     日
刑法第二百十條
偽造、變造私文書，足以生損害於公眾或他人者，處五年以下有期徒刑。
刑法第二百十六條
行使第二百十條至第二百十五條之文書者，依偽造、變造文書或登載不實事項或使登
載不實事項之規定處斷。
刑法第三百二十一條
犯竊盜罪而有左列情形之一者，處六月以上五年以下有期徒刑：
一、於夜間侵入住宅或有人居住之建築物、船艦或隱匿其內而犯之者。
二、毀越門扇、牆垣或其他安全設備而犯之者。
三、攜帶兇器而犯之者。
四、結夥三人以上而犯之者。
五、乘火災、水災或其他災害之際而犯之者。
六、在車站或埠頭而犯之者。
前項之未遂犯罰之。


司法院資訊處製作；財團法人民間司法改革基金會備份。
